【裁判字號】    97,裁,5138
【裁判日期】    971127
【裁判案由】    臺灣地區與大陸地區人民關係條例
【裁判全文】
最  高  行  政  法  院  裁  定
                                      97年度裁字第5138號
上  訴  人  甲○○
訴訟代理人  劉上銘  律師
            林文鵬  律師
被 上訴 人  內政部
代  表  人  乙○○
上列當事人間臺灣地區與大陸地區人民關係條例事件，上訴人對
於中華民國97年8月6日臺北高等行政法院96年度訴字第3739號判
決，提起上訴，本院裁定如下：
    主  文
上訴駁回。
上訴審訴訟費用由上訴人負擔。
    理  由
一、按對於高等行政法院判決之上訴，非以其違背法令為理由，
    不得為之，行政訴訟法第242條定有明文。依同法第243條第
    1項規定，判決不適用法規或適用不當者，為違背法令；而
    判決有同條第2項所列各款情形之一者，為當然違背法令。
    是當事人對於高等行政法院判決上訴，如依行政訴訟法第24
    3條第1項規定，以高等行政法院判決有不適用法規或適用不
    當為理由時，其上訴狀或理由書應有具體之指摘，並揭示該
    法規之條項或其內容；若係成文法以外之法則，應揭示該法
    則之旨趣，倘為司法院解釋或本院之判例，則應揭示該判解
    之字號或其內容。如以行政訴訟法第243條第2項所列各款情
    形為理由時，其上訴狀或理由書，應揭示合於該條項各款之
    事實。上訴狀或理由書如未依此項方法表明者，即難認為已
    對高等行政法院判決之違背法令有具體之指摘，其上訴自難
    認為合法。
二、本件上訴人對於高等行政法院判決上訴，除復執與原審起訴
    相同之主張外，另略以：被上訴人從未提出任何具體事證說
    明上訴人民國96年1月29日所持文書確有偽造、變造或經撤
    銷文書之情，且上訴人於原審曾提出經認證之「起訴狀」及
    「委任狀」，可證上訴人之真實身份確為「甲○○」，是原
    判決未說明其質疑上訴人身份真實性之依據及理由，實有判
    決不備理由之違誤。另原判決不得以原處分未記載之法律規
    定作為本案上訴人不得進入臺灣地區之法令依據，否則即與
    行政訴訟法第96條第1項第2款規定不符，屬判決違背法令等
    語，雖以該判決違背法令為由，惟原審已就上訴人主張如何
    為不可採及其得心證之理由，詳為論述，核上訴人之上訴理
    由，係以其主觀歧異之法律見解，就原審取捨證據、認定事
    實之職權行使，指摘其為不當，並就原審已論斷者，泛言未
    論斷，而非具體說明其有何合於不適用法規或適用法規不當
    之情形，並揭示該法規之條項或其內容，及合於行政訴訟法
    第243條第2項所列各款之事實，難認對該判決之如何違背法
    令已有具體之指摘。依首開規定及說明，應認其上訴為不合
    法。
三、據上論結，本件上訴為不合法。依行政訴訟法第249條第1項
    前段、第104條、民事訴訟法第95條、第78條，裁定如主文
    。
中    華    民    國    97    年    11    月    27    日
                    最高行政法院第四庭
                        審判長法官  鍾  耀  光
                              法官  黃  淑  玲
                              法官  姜  仁  脩
                              法官  王  德  麟
                              法官  黃  清  光
以  上  正  本  證  明  與  原  本  無  異
中    華    民    國    97    年    11    月    27    日
                              書記官  阮  思  瑩


司法院資訊處製作；財團法人民間司法改革基金會備份。
